臺灣臺南地方法院民事裁定           100年度司財管字第72號
聲  請  人  裕融企業股份有限公司
法定代理人  嚴凱泰
上列聲請人聲請對被繼承人洪來謀選任遺產管理人事件，本院裁
定如下：
   主  文
選任林瑞成律師為被繼承人洪來謀(男，民國○○○年○月○○
○日生，身份證統一編號：Ｚ000000000號，民國九十
九年八月二十六日死亡)之遺產管理人。
聲請程序費用新臺幣壹仟元由被繼承人洪來謀之遺產負擔。
    理  由
一、按繼承開始時，繼承人之有無不明者，由親屬會議於一個月
    內選定遺產管理人，並將繼承開始及選定遺產管理人之事由
    ，向法院報明；無親屬會議或親屬會議未於前條所定期限內
    選定遺產管理人者，利害關係人或檢察官，得聲請法院選任
    遺產管理人，並由法院依前項規定為公示催告；公示催告期
    限屆滿，無繼承人承認繼承時，其遺產於清償債權，並交付
    遺贈物後，如有剩餘，歸屬國庫，民法第1177條、第1178條
    第2項、第1185條分別定有明文。
二、本件聲請狀意旨略以：被繼承人洪來謀（男，民國○○年○月○
    ○日生，身分證統一編號：Ｚ000000000號，生前最後住所：
    臺南市○○區○○里○○鄰○○街238號）為聲請人之債務人
    ，然被繼承人於99年8月26日死亡，其法定繼承人均已拋棄
    繼承，無法依同法第1177條選任遺產管理人，致聲請人之權
    利無法行使，故聲請人以利害關係人身分向法院聲請為被繼
    承人洪來謀選任遺產管理人等語。
三、經查，聲請人主張之事實，業據其提出本院100年6月10日南
    院龍家佑99年度司繼字第2134號函、繼承系統表、戶籍謄本
    、本票（以上皆為影本）各1件為證，堪信為真實；復查被
    繼承人洪來謀之繼承人均已拋棄繼承權，業據本院調閱99年
    度司繼字第2046、2134號拋棄繼承卷宗核閱無誤，又未準用
    民法第1177條規定選定遺產管理人，而聲請人為被繼承人之
    債權人，故聲請人以利害關係人聲請選任被繼承人之遺產管
    理人，核與上開規定並無不合，應予准許。
四、再查，本件被繼承人洪來謀之繼承人均已拋棄繼承權，足見
    渠等對被繼承人遺產之處置已漠不關心，經本院函詢其繼承
    人王金欉、洪來福、陳王梅、洪梅櫻，請其等於文到五日內
    以書面陳明是否願意擔任被繼承人洪來謀之遺產管理人，逾
    期未表示者，視為無意願，上開繼承人均逾期未陳明其意願
    ，視為無意願擔任，有送達證書附卷可憑。另關於選任林瑞
    成律師為被繼承人洪來謀之遺產管理人部份，本院以100年7
    月18日南院龍家慶100年度司財管字第72號函詢林瑞成律師
    擔任本件遺產管理人之意願，林瑞成律師於100年7月22日回
    覆本院願意擔任被繼承人洪來謀之遺產管理人，有民事陳報
    狀1件在卷足徵。經本院審酌認林瑞成律師具有法律專業知
    識及能力，且與被繼承人洪來謀所遺遺產間無利害關係，若
    由其擔任本事件之遺產管理人，定能秉持其專業倫理擔當此
    具公益性質之職務，並順利達成管理保存及清算遺產之任務
    。執此，本院認為由林瑞成律師擔任被繼承人洪來謀之遺產
    管理人，應屬妥適，爰裁定如主文。
五、依非訟事件法第157條，裁定如主文。
中    華    民    國   100    年    7     月    29    日
                  家事法庭    司法事務官  蔡明賢
以上正本係照原本作成。
如對本裁定抗告須於裁定送達後10日內向本院提出抗告狀，並繳
納抗告費新台幣1,000元。
中    華    民    國   100    年    7     月    29    日
                              書記官  葉芳如